# 应付账款长期挂账转营业外收入？

提问人：zxy937502 时间：2018-05-21 22:01:26
被审计单位其他应付款中有数十家单位挂账已逾 5 年之久，经函证，这些单位大豆已经注销，或被合并重组，请问老师符合什么情况下或者走什么程序才可以转入营业外收入？

回答人：chenyiwei
根据《企业会计准则第 22 号——金融工具确认和计量》第二十六条：金融负债的现时义务全部或部分已经解除的，才能终止确认该金融负债或其一部分。
为了证明“金融负债的现时义务全部或部分已经解除”，应注意获取以下方面的证据： 1 、债权人已经死亡或者注销，且没有其他方面承继该项债权； 2 、债权人已经明确声明（或通过正式协议约定）放弃或豁免该项债权。 仅仅是“已过诉讼时效”不作为转销负债的充分、适当的证据。